【裁判字號】    90,易,1234
【裁判日期】    900425
【裁判案由】    毒品危害防制條例
【裁判全文】
臺灣高雄地方法院刑事判決                          九十年度易字第一二三四號
    公  訴  人  臺灣高雄地方法院檢察署檢察官
    被      告  甲○○
右列被告因毒品危害防制條例案件，經檢察官提起公訴（九十年度偵字第三九０號）
，本院判決如左：
    主  文
甲○○施用第二級毒品，處有期徒刑肆月，如易科罰金，以佰元折算壹日。
    事  實
一、甲○○前於民國八十八年間曾因施用毒品案件，經台灣高雄地方法院檢察署檢察
    官（下稱檢察官）聲請本院裁定送觀察勒戒後，認無繼續施用毒品之傾向，業經
    檢察官於八十八年十二月二十一日以八十八年度毒偵字第二０三三號不起訴處分
    確定。詎其仍不知戒絕悔改，又於八十九年十一月二十六日晚上，在高雄縣林園
    鄉○○村○○路九一巷四號住處，將安非他命晶體置放於玻璃吸食器內，下端以
    火燒烤加熱，使安非他命晶體汽化成煙霧予以吸用之方式，施用第二級毒品安非
    他命一次。嗣應警通知於八十九年十一月二十七日十五時十五分許至警局採尿送
    驗發現。經檢察官再聲請本院以九十年度毒聲字第七四八號裁定送觀察勒戒後，
    認有繼續施用毒品之傾向。
二、案經高雄縣警察局林園分局移送台灣高雄地方法院檢察署檢察官偵查起訴。
    理  由
一、右揭事實，業據被告廖正雄於本院審理時坦承不諱，而被告於八十九年十一月二
    十七日十五時十五分許在警局所採集之尿液，經送請長榮管理學院檢驗結果，確
    時驗出甲基安非他命陽性反應，亦有該院八十九年十二月六日陽性報告一份附卷
    可稽，被告於本院之自白應與事實相符，堪以採信。又被告前於八十八年間曾因
    施用毒品案件，經檢察官聲請本院裁定送觀察勒戒後，認無繼續施用毒品之傾向
    ，業經檢察官於八十八年十二月二十一日以八十八年度毒偵字第二０三三號不起
    訴處分確定乙節，有上開不起訴處分書及本院被告院內索引卡紀錄表、臺灣高等
    法院被告全國前案紀錄表各一份在卷可參。其因再犯本件施用毒品案件，經檢察
    官再聲請本院以九十年度毒聲字第七四八號裁定送觀察勒戒後，認有繼續施用毒
    品之傾向，再由檢察官聲請本院以九十年毒聲字第一六一一號裁定令入戒治處所
    施以強制戒治迄今等情，亦有上開裁定書、台灣高雄看守所附設勒戒處所九十年
    二月十五日高所坤戒勒字第四四八號函檢附之有無繼續施用毒品傾向證明書在卷
    可稽。是以，被告於前揭不起訴處分確定後五年內再犯本件施用毒品犯行，事證
    明確，應依法予以論科。
二、查安非他命係毒品危害防制條例第二條第二項所稱之第二級毒品，不得持有、施
    用。次按犯毒品危害防制條例第十條施用第一級、第二級毒品之罪者，檢察官應
    先將被告送勒戒處所觀察、勒戒，經觀察、勒戒後，認無繼續施用毒品傾向者，
    應由檢察官為不起訴處分之裁定。依此為不起訴處分後，五年內再犯第十條施用
    第一級、第二級毒品之罪，經觀察、勒戒後，認有繼續施用毒品之傾向，則不適
    用前開不起訴處分之規定，而應依一般刑事訴訟程序予以起訴論罪科刑；此觀諸
    毒品危害防制條例第二十條第一項、第二項前段、第三項前段規定自明。被告前
    既曾因施用毒品案件，經送勒戒處所觀察、勒戒後，認無繼續施用毒品傾向，而
    經檢察官為不起訴處分在案，其於五年內再犯本件施用毒品案件，再經觀察、勒
    戒後，認有繼續施用毒品之傾向，依前所述即應予論罪科刑。故核被告所為，係
    犯毒品危害防制條例第十條第二項之施用第二級毒品罪。至其持有安非他命之犯
    行，因其持有後，進而施用，其持有之低度行為應為施用之高度行為所吸收，不
    另論其持有第二級毒品罪。審酌被告前因施用毒品案件，經檢察官依初次勒戒、
    觀察結果，以無繼續施用傾向為不起訴處分確定後，仍未戒絕毒品，再犯本件相
    同之罪，顯見無戒毒悔改之意，本不宜寬貸，惟念其施用毒品乃自戕一己之身體
    健康，尚未害及他人，且僅施用一次，所犯情節非重，犯後亦坦承犯行，態度良
    好等一切情狀，量處如主文所示之刑，併諭知易科罰金之折算標準。又被告行為
    後，原刑法第四十一條已於九十年一月十日修正公為第一項，並於同年月十二日
    生效，其規定：「犯罪重本刑五年以下有期徒刑之罪，而受六個月以下有期徒刑
    或拘役之宣告，因身體、教育、職業或家庭之關係，執行顯有困難者，得以一元
    以上三元以下折算一日，易科罰金。但確因不執行所宣告之刑難收矯正之效者，
    或難以維持法秩序者，不在此限。」，新舊法比較結果，修正後之現行刑法第四
    十一條第一項後段但書規定，對於被告較為不利，依刑法第二條第一項後段但書
    之規定，自應適用修正前刑法第四十一條之規定予以諭知易科罰金之折算標準，
    併此敘明。
據上論斷，應依刑事訴訟法第二百九十九條第一項前段，毒品危害防制條例第十條第
二項、第二十條第三項，刑法第二條第一項後段、刑法第十一條前段、修正前第四十
一條、罰金罰鍰提高標準條例第二條，判決如主文。
中      華      民      國    九十      年      四      月    二十五    日
                                  臺灣高雄地方法院刑事庭
                                      法  官  陳淑卿
右正本證明與原本無異。
如不服本判決，應於判決送達後十日內，向本院提出上訴狀。
                                      書記官  陳朝宗
中    華    民    國      九十      年      四      月      二十五    日
附錄本判決論罪科刑法條：
毒品危害防制條例第十條第二項：
  施用第二級毒品者，處三年以下有期徒刑。


司法院資訊處製作；財團法人民間司法改革基金會備份。
